臺灣苗栗地方法院刑事判決
111年度訴字第241號
公  訴  人  臺灣苗栗地方檢察署檢察官
被      告  宋坤發


指定辯護人  本院公設辯護人蔡文亮   
上列被告因違反毒品危害防制條例案件，經檢察官提起公訴（11
1年度毒偵字第396號、第560號），被告於準備程序進行中，就
被訴事實為有罪之陳述，經本院合議庭裁定由受命法官獨任進行
簡式審判程序，復由檢察官聲請改依協商程序而為判決，本院判
決如下：
    主          文
甲○○施用第一級毒品，處有期徒刑捌月；又施用第二級毒品，處
有期徒刑伍月，如易科罰金，以新臺幣壹仟元折算壹日。
扣案大麻壹包（含袋重3.06公克，含包裝袋壹只）沒收銷燬；扣
案吸食器壹組、玻璃頭肆個、軟管壹條、刮勺貳支、電子磅秤壹
臺、夾鏈袋壹包及煙斗吸食器壹個均沒收。　　
    犯罪事實及理由
一、本案犯罪事實及證據，除證據部分增列被告甲○○於本院準備
    程序及審理中之自白外，餘均引用檢察官起訴書之記載（如
    附件）。
二、本案經檢察官與被告於審判外達成協商之合意，且被告已認
    罪。經查，上開協商合意並無刑事訴訟法第455條之4第1項
    所列情形，檢察官聲請改依協商程序而為判決，本院爰不經
    言詞辯論，於協商合意範圍內為協商判決。
三、應適用之法條：
    刑事訴訟法第455條之2第1項、第455條之4第2項、第455條
    之8、第454條第2項。
四、協商判決除有刑事訴訟法第455條之4第1項第1款於本訊問程
    序終結前，被告撤銷協商合意或檢察官撤回協商聲請者；第
    2款被告協商之意思非出於自由意志者；第4款被告所犯之罪
    非第455條之2第1項所定得以協商判決者；第6款被告有其他
    較重之裁判上一罪之犯罪事實者；第7款法院認應諭知免刑
    或免訴、不受理者情形之一，及違反同條第2項「法院應於
    協商合意範圍內為判決；法院為協商判決所科之刑，以宣告
    緩刑或二年以下有期徒刑、拘役或罰金為限」之規定者外，
    不得上訴。
五、如有前項得上訴之情形，得自收受判決送達之翌日起20日內
    ，向本院提出上訴書狀，上訴於第二審法院。
六、本案經檢察官呂宜臻提起公訴，檢察官林宜賢到庭執行職務
    。 
中　　華　　民　　國　　111 　年　　7 　　月　　12　　日
                  刑事第二庭  法　官　林信宇
以上正本證明與原本無異。
                              書記官  林佩萱 
中　　華　　民　　國　　111 　年　　7 　　月　　12　　日
附錄本案論罪法條全文：
毒品危害防制條例第10條
施用第一級毒品者，處 6 月以上 5 年以下有期徒刑。
施用第二級毒品者，處 3 年以下有期徒刑。　　　
附件：
臺灣苗栗地方檢察署檢察官起訴書
                                    111年度毒偵字第396號
                                    111年度毒偵字第560號
　　被　　　告　甲○○　
上列被告因違反毒品危害防制條例案件，已經偵查終結，認應提
起公訴，茲將犯罪事實及證據並所犯法條分敘如下：
　　　　犯罪事實
一、甲○○前因強盜、傷害、施用毒品等案件，經臺灣苗栗地方法
    院判決判處有期徒刑7年、1年、4月、4月確定，並經法院裁
    定合併應執行有期徒刑8年8月確定，於民國108年10月22日
    縮短刑期執行完畢出監。再因施用毒品案件，經依法院裁定
    送觀察、勒戒後，因認無繼續施用毒品之傾向，於110年10
    月7日執行完畢出所，並由本署檢察官以110年度毒偵緝字第
    127號為不起訴處分確定。詎其仍不知悔改，於前開觀察、
    勒戒執行完畢後3年內，基於施用第一級毒品海洛因及第二
    級毒品甲基安非他命之犯意，分別：㈠於111年2月14日晚間
    某時，在苗栗縣○○鎮○○里○○0號住處，以將海洛因捲入香菸
    點燃吸食之方式，施用海洛因1次；㈡於111年2月15日19、20
    時許，在上開住處，以將甲基安非他命置入玻璃球內燃火燒
    烤吸食煙霧之方式，施用甲基安非他命1次。嗣於111年2月1
    6日10時10分許，為警持法院核發之搜索票至甲○○上開住處
    執行搜索，當場扣得大麻1包（3.06公克）、吸食器1組、玻
    璃頭4個、軟管1條、刮勺2支、電子磅秤1台、夾鏈袋1包及
    煙斗吸食器1個，經其同意採尿送驗，結果呈可待因、嗎啡
    、安非他命、甲基安非他命陽性反應，而查悉上情。
二、案經苗栗縣警察局移送偵辦。
　　　　證據並所犯法條
一、上揭犯罪事實，業據被告甲○○於警詢及偵查中坦承不諱，
    並有中山醫學大學附設醫院檢驗科藥物檢測中心尿液檢驗報
    告（原始編號：111G001）、苗栗縣警察局少年隊偵辦毒品
    案件尿液鑑驗代碼對照表、涉毒案件(尿液)管制登記簿、勘
    察採證同意書、苗栗縣警察局搜索扣押筆錄、扣押物品目錄
    表、現場查獲照片、衛生福利部草屯療養院111年2月23日草
    療鑑字第1110200718號鑑驗書等附卷可稽，及上開扣案大麻
    1包（3.06公克）、吸食器1組、玻璃頭4個、軟管1條、刮勺
    2支、夾鏈袋1包及煙斗吸食器1個可資佐證，足認被告自白
    與事實相符，其犯嫌洵堪認定。
二、核被告所為，係犯毒品危害防制條例第10條第1項之施用第
    一級毒品及同條第2項之施用第二級毒品等罪嫌。其上開驗
    尿結果就大麻部分為陰性反應，尚難認其確有施用大麻之行
    為，惟被告係基於自己施用同時取得甲基安非他命、大麻而
    持有之，業據其供陳在卷，被告同時持有第二級毒品甲基安
    非他命及大麻，應僅成立一個持有第二級毒品罪嫌（臺灣高
    等法院90年度上易字第567號、最高法院96年度台上字第670
    8號判決意旨足資參考），故被告持有甲基安非他命、大麻
    之低度行為，為施用第二級毒品之高度行為所吸收，請不另
    論罪。被告所犯上開2罪間，犯意各別，行為互殊，請予分
    論併罰。又被告於前案受有期徒刑之執行完畢後，5年以內
    故意再犯本案有期徒刑以上之罪，為累犯，依被告本案所犯
    情節，因累犯加重其最低本刑，尚無司法院釋字第775號解
    釋所謂加重最低本刑致生行為人所受之刑罰超過其所應負擔
    罪責之情形，請依刑法第47條第1項規定加重其刑。至扣案
    大麻1包，請依毒品危害防制條例第18條第1項前段規定宣告
    沒收銷燬之；扣案吸食器1組、玻璃頭4個、軟管1條、刮勺2
    支、夾鏈袋1包及煙斗吸食器1個，均為被告所有且供施用毒
    品所用之物，業據被告供承在卷，請依刑法第38條第2項前
    段之規定宣告沒收。
三、依毒品危害防制條例第23條第2項、刑事訴訟法第251條第1
    項提起公訴。
　  此　致
臺灣苗栗地方法院
中　　華　　民　　國　 111　　年　　4 　　月　　26　　日
　　　　　　　　　　　　　　　檢　察　官  呂宜臻